臺灣桃園地方法院刑事判決　　　　　　　　　　　　　九十年度交簡上字第三九號
　　上　訴　人　甲○○
　　即　被　告
右上訴人因公共危險案件，不服本院中壢簡易庭九十年度壢交簡字第三五六號中華民
國九十年六月十九日第一審簡易判決（聲請簡易處刑案號：臺灣桃園地方法院檢察署
九十年度偵字第二一八九號）提起上訴，本院管轄第二審之合議庭判決如左︰
    主  文
上訴駁回。
    事  實
一、甲○○於民國九十年一月十八日下午某時，在桃園縣龍潭鄉境內某自助餐店飲用
    啤酒後，明知其服用酒類後已不能安全駕駛動力交通工具，仍酒後駕駛車牌號碼
    ＫＺ—六０三九號自用小客車，沿國道一號中山高速公路（下稱「中山高速公路
    」）北上車道由桃園往臺北方向行駛，嗣於同日下午七時三十八分許，途經中山
    高速公路北向四十九公里處（桃園縣境內）時，果因酒後不能安全駕駛，而違規
    行駛路肩，為警攔檢查獲，並經警測得其吐氣所含酒精濃度達每公升零點六毫克
    ，而查獲上情。
二、案經內政部警政署國道公路警察局第一警察隊報請臺灣桃園地方法院檢察署檢察
    官聲請簡易判決處刑。
    理  由
一、右揭犯罪事實，業據被告甲○○坦承不諱，並有酒精濃度測試報告表、刑法第一
    百八十五條之三查獲後測試觀察職務報告及舉發違反道路交通管理事件通知單各
    乙紙在卷可稽，被告自白顯屬可採。次依交通部運輸研究所七十九年八月對駕駛
    人行為之研究（酒醉駕車對駕駛行為之分析研究）指出，吐氣每公升酒精含量零
    點二五毫克等於血液中酒精濃度（Blood Alcohol Concen- tration簡稱ＢＡＣ)
    百分之零點零五（亦即每一百毫升血液中含五十毫克酒精)，而ＢＡＣ到達百分
    之零點零八至百分之零點一五時，對駕駛能力之影響為：判斷力嚴重受到影響、
    功能與精神協調受損、駕駛之體能困難增加。對心理行為之影響為：產生情緒異
    常現象、步伐不平穩、言語不清、反應惡劣、記憶及判斷力受損、精神處於錯亂
    狀態。被告於肇事經警查獲後，測試其呼氣酒精濃度值達每公升零點六毫克，經
    換算ＢＡＣ為零點一二，顯已達不能安全駕駛之程度。事證明確，被告犯行洵堪
    認定，應依法論科。
二、核被告所為，係犯刑法第一百八十五條之三之服用酒類不能安全駕駛動力交通工
    具而駕駛罪。原審引用刑法第一百八十五條之三、第四十二條第二項，罰金罰鍰
    提高標準條例第二條規定，判處上訴人即被告罰金一萬五千元，如易服勞役以三
    百元折算一日，其認事用法均無違誤，量刑亦屬妥適。被告上訴意旨指陳原判決
    刑罰過重云云，要無理由，應駁回其上訴。
據上論斷，應依刑事訴訟法第四百五十五條之一第一項、第三項、第三百六十八條，
判決如主文。
本案經檢察官蔡正雄到庭執行職務。
中      華      民      國      九十一      年    一      月    二      日
                                  臺灣桃園地方法院刑事第一庭
                                      審判長法  官  吳  爭  奇
                                            法  官  范  明  達
                                            法  官  胡  芷  瑜
右正本證明與原本無異。
不得上訴。
                                            書記官  劉  晨  輝
中      華      民      國      九十一      年    一      月    二      日
